臺灣新北地方法院刑事判決
111年度金訴字第1538號
公  訴  人  臺灣新北地方檢察署檢察官
被      告  彭冠碩



                    （現於法務部○○○○○○○○○○○執行中）
上列被告因違反洗錢防制法等案件，經檢察官提起公訴（110年
度偵字第46541號），被告於準備程序就被訴事實為有罪之陳述
，經告知簡式審判程序之旨，並聽取檢察官與被告之意見後，裁
定改依簡式審判程序進行審理，判決如下：
    主  文
彭冠碩共同犯洗錢罪，處有期徒刑拾月，併科罰金新臺幣玖萬元
，罰金如易服勞役，以新臺幣壹仟元折算壹日。
    事  實
一、彭冠碩可以預見林宇捷（檢察官另行偵辦）要求提供金融帳
    戶收受金錢，並指示提領款項交付，與詐欺犯罪有關，竟與
    林宇捷共同意圖為自己不法之所有，基於詐欺取財、洗錢的
    不確定故意聯絡，於民國110年1月11日前某日，在新北市土
    城區中華路附近，將名下中國信託商業銀行帳戶【帳號：00
    0-000000000000號，下稱中信帳戶】交付林宇捷使用。不詳
    之人則以LINE通訊軟體暱稱「ABA-劉麗麗 Lili」添加劉眉
    君為好友，並推薦不實投資訊息，致劉眉君陷於錯誤，依指
    示匯款至中信帳戶（匯款時間、金額如附表一）。彭冠碩再
    依林宇捷指示，提領款項（包含部分不明來源款項，提領時
    間、地點、金額如附表二）後，交付林宇捷收受，因此掩飾
    、隱匿詐欺犯罪所得的本質及去向。
二、案經劉眉君訴由臺北市政府警察局大同分局報告臺灣新北地
    方檢察署檢察官偵查起訴。
    理  由
一、被告彭冠碩已經於準備程序與審理對於以上犯罪事實坦承不
    諱（本院卷第28頁、第35頁），與告訴人劉眉君於警詢證述
    大致相符（偵卷第99頁至第103頁），並有Line對話記錄、
    交易憑證、中信帳戶客戶基本資料、交易明細各1份可資佐
    證（偵卷第124頁、第127頁至第134頁、第143頁至第146頁
    ），足以認為被告具任意性的自白與事實符合，應屬可信。
    因此，本案事證明確，被告犯行可以明確認定，應該依法進
    行論罪科刑。
二、論罪科刑：
（一）被告行為所構成的犯罪是刑法第339條第1項詐欺取財罪、
      洗錢防制法第2條第2款、第14條第1項洗錢罪。
（二）又被告與林宇捷分工合作，各自擔任聯繫、提款、收款的
      工作，對於詐欺告訴人以及洗錢的行為，具有相互利用的
      共同犯意，並且各自分擔部分犯罪行為，而完成犯罪的目
      的，應依刑法第28條規定，論以共同正犯。
（三）罪名的競合：
　　　被告按照指示，提領中信帳戶款項以後，交付林宇捷收受
      ，除了是詐欺取財犯罪的分工行為以外，也是掩飾、隱匿
      犯罪所得的行為，兩者具有行為階段的重疊關係，犯罪行
      為局部同一，可以認為被告是以一行為同時觸犯詐欺取財
      罪與洗錢罪，屬於想像競合犯，依照刑法第55條前段的規
      定，以洗錢罪處斷（最高法定刑比詐欺取財罪還要重）。
（四）刑罰減輕事由：
      被告於準備程序、審理均自白洗錢罪犯行，應依洗錢防制
      法第16條第2項規定，減輕被告的刑罰。
（五）量刑：
    1.審酌被告身體四肢健全，卻不思考如何藉由自己的能力，
      透過正途獲取財物，竟然提供帳戶給他人使用，分工合作
      ，進行詐騙計畫，騙取他人的金錢，再依指示提領款項交
      付，製造金流斷點，行為非常值得譴責，幸好被告最終坦
      承犯行，對於司法資源有一定程度的節省。
　　2.一併考慮被告有重傷害、傷害、妨害公務、不能安全駕駛
      的前科，沒有證據證明被告在整個犯罪流程具有決策、主
      導權，未獲得任何的報酬，以及被告於審理說自己國中肄
      業的智識程度，入監前從事工地的工作，月收入約新臺幣
      （下同）3萬元，與父母、弟弟同住的家庭經濟生活狀況
      ，告訴人的損害為283萬300元，未賠償告訴人任何損害等
      一切因素，量處如主文所示之刑，並諭知罰金如果易服勞
      役的話，應該如何進行折算的標準。
（六）被告於審理請求法院安排調解，並供稱：目前沒有辦法賠
      償任何款項，必須等到我出監以後，才能以分期付款的方
      式給付等語（本院卷第36頁），由於被告剩餘的刑期超過
      1年，還有其他案件要執行（本院卷第11頁、第16頁至第1
      7頁），又告訴人自行斟酌後未到庭參與準備程序，避免
      告訴人最終只是獲得無實際助益的調解筆錄，耗費過多不
      必要的時間以及費用，法院審酌以後，認為並沒有安排調
      解的必要，告訴人後續如果想要進行求償的話，則可以另
      外透過民事訴訟程序主張，法院針對這個部分一併說明清
      楚。
據上論斷，應依刑事訴訟法第273條之1第1項、第299條第1項前
段，判決如主文。
本案經檢察官何國彬提起公訴，檢察官顏汝羽到庭執行職務。
中　　華　　民　　國　　111 　年　　9 　　月　　30　　日
                  刑事第一庭  法　官  陳柏榮
上列正本證明與原本無異。
如不服本判決，應於判決送達後20日內敘明上訴理由，向本院提
出上訴狀 (應附繕本) ，上訴於臺灣高等法院。其未敘述上訴理
由者，應於上訴期間屆滿後20日內向本院補提理由書「切勿逕送
上級法院」。
                              書記官  王道欣
中　　華　　民　　國　　111 　年　　9 　　月　　30　　日


附錄本件論罪科刑法條：刑法第339條、洗錢防制法第14條
洗錢防制法第14條
有第二條各款所列洗錢行為者，處7年以下有期徒刑，併科新臺
幣5百萬元以下罰金。
前項之未遂犯罰之。
前二項情形，不得科以超過其特定犯罪所定最重本刑之刑。
中華民國刑法第339條
（普通詐欺罪）
意圖為自己或第三人不法之所有，以詐術使人將本人或第三人之
物交付者，處5年以下有期徒刑、拘役或科或併科50萬元以下罰
金。
以前項方法得財產上不法之利益或使第三人得之者，亦同。
前二項之未遂犯罰之。

附表一：
編號 匯款時間 匯款金額【新臺幣】 ⒈ 110年1月11日13時57分 10萬元 ⒉ 110年1月11日13時58分 300元 ⒊ 110年1月11日15時11分 273萬元 

附表二：
編號 提領時間 提領地點 提領金額【新臺幣】 ⒈ 110年1月12日10時35分 新北市○○區○○路0段000號中國信託商業銀行土城分行 346元 ⒉ 110年1月12日10時40分 新北市○○區○○路0段000號中國信託商業銀行土城分行 345萬9,654元 ⒊ 110年1月12日12時20分 新北市○○區○○路0段000○0號統一超商太陽城門市 7萬元